Guide to the Fundacion Eduardo Frei, Ano 2001 Proyecto Digitalizacion Archivo Historico
Department of Special Collections
- Series 1. Tiff Images, 55 CD-Roms.
  - EFM Conf. Común de las 4 Fundaciones Políticas, 1834 (Folder 30)
  - EFM La democracia en América Latina, 1835 (Folder 30)
    49 p.
  - EFM Declaraciones y artículos durante la UP, 2054 (Folder 30)
  - Fotografías Asamblea DC en Roma 1973, 3019 (Folder 30)
  - Reunión de Presidentes en Punta del Este 1967, 3024 (Folder 30)
  - Fotografías de la visita de la Reina Isabel II, 3028 (Folder 30)
  - Fotografías gira por el norte, 3048 (Folder 30)
  - Perspectivas de la integración 1970, 2056 (Folder 31)
  - Disolución de partidos y retorno a la democracia, 2058 (Folder 31)
  - Declaraciones y artículos 1979, 2061 (Folder 31)
  - Plebiscito 1980: catas y declaraciones, 2064 (Folder 31)
  - Campaña Senador 1973, 2069 (Folder 31)
  - Fotografías visita Mario Vargas Llosa 1985, 3051 (Folder 31)
  - Fotografías inauguración del monumento de EFM 1996, 3052 (Folder 31)
  - Fotografías homenajes 1998-1999, 3053 (Folder 31)
  - Fotografías homenajes 1983-1994, 3057 (Folder 31)
  - Photographs of the Fundacion Eduardo Frei, F fund (Folder 32)
    7 photographs
  - El gobierno nacional y popular campaña 1964, 1512 (Folder 32)
  - Actividad Política 1978, 2095 (Folder 32)
  - Discurso en el inicio de campaña 1972, 2122 (Folder 32)
  - Cartas relacionadas con viaje a EEUU 1967, 2319 (Folder 32)
  - Cartas relacionadas con el Beagle 1965-1971, 2325 (Folder 32)
  - Cartas relacionadas con Cuba, Olas y posición PDC, 2339 (Folder 32)
  - Cartas U. De Dayton y ex embajador Korry 1971, 2340 (Folder 32)
  - Cartas de Neruda a G. Valdés, 2345 (Folder 32)
  - Carta de M. Pacheco desde Moscú, 2346 (Folder 32)
  - Cartas de Alvaro Droguett desde Venezuela, 2347 (Folder 32)
  - Compromiso Arbitral de S.M. Británica, 2372 (Folder 32)
  - Discurso de EFM en ANIF, Colombia 1980, 2572 (Folder 32)
    60 p.
  - Prensa Gobierno-PDC Flecha Roja 1969, 2991 (Folder 32)
    p 2- 8
  - Proclamación y discurso de Radomiro Tomic 1969, 2992 (Folder 32)
  - Prensa sobre Roberto Viaux 1969, 2993 (Folder 32)
    p. 1
  - Prensa Frei: 1969 fue una año positivo, 2994 (Folder 32)
    pp 3-4
  - Prensa 1970 Tedeum, 2995 (Folder 32)
    pp 10-11
  - Prensa Elecciones 1970, 2997 (Folder 32)
    pp 1-6/15-19
  - Proclamación de Radomiro Tomic 1970 (Prensa), 2999 (Folder 32)
    pp 1,2 y 4
  - Prensa sobre los candidatos 1970, 3000 (Folder 32)
    p. 2
  - Declaraciones S. Allende y decisión del Congreso, 3001 (Folder 32)
  - 5° Mensaje del Presidente Eduardo Frei Montalva, 019 (Folder 33)
    647 p.
  - El pensamiento de la DC, 248 (Folder 33)
  - Carta de EFM a Carlos Sanz, José Mayobre......., 1407 (Folder 33)
  - Reunión Interamericana Presidentes Punta del Este 1967, 1408 (Folder 33)
  - Antecedentes históricos de los conflictos de límites, 1416 (Folder 33)
  - Sobre la salud y la planificación del desarrollo, 1429 (Folder 33)
  - Realizaciones de salud 1964-1970, 1430 (Folder 33)
  - Promoción popular, 1452 (Folder 33)
  - Informe de la Comisión Técnica PDC, 1500 (Folder 33)
    47 p.
  - Reunión del Pdte. Frei con la mesa del PDC, 1510 (Folder 33)
    pp .1-13
  - Prensa sobre funerales y muerte de EFM, 3077 (Folder 33)
    pp 16-26
  - Entrevista a EFM en Caracas, 3082 (Folder 33)
  - Prensa de Bogotá sobre EFM (1980), 3085 (Folder 33)
  - Prensa Mayo-Septiembre 1980, 3086 (Folder 33)
  - Prensa Diálogo Norte-Sur 1981, 3089 (Folder 33)
  - Reunión del Pdte. Frei con la mesa del PDC, 1510 (Folder 34)
    pp 14-49
  - Discurso de Benjamín Prado el 22/10/70, 1524 (Folder 34)
  - PDC Sindicalismo y juventud/Gobierno PDC, 1527 (Folder 34)
  - Orrego, C. La revolución en libertad: Un compromiso, 1528 (Folder 34)
  - Las relaciones internacionales durante EFM, 1576 (Folder 34)
    105 p.
  - A 15 años de la reforma universitaria, 1770 (Folder 34)
  - EFM La realidad de A.L. en la década del 70, 1818 (Folder 34)
    160 p.
  - Discurso de EFM en el XII Congreso DC, Italia 1973, 1820 (Folder 34)
  - EFM Las realidades políticas de salud en....., 1821 (Folder 34)
    61 p.
  - Cartas e informes de E. Korry sobre Chile y al Senado, 1826 (Folder 34)
  - Cartas de EFM internacional 1971-1976, 1827 (Folder 34)
  - EFM Correspondencia recibida 1977-1981, 1829 (Folder 34)
  - Discurso EFM Congreso UCD España, 1979, 1836 (Folder 34)
  - EFM Chile: Legado y destino, 2051 (Folder 34)
  - EFM La experiencia Yugoeslava: La autogestión, 2052 (Folder 34)
  - EFM El retorno a la democracia, 2055 (Folder 34)
  - EFM Panorama político de América Latina y Chile, 2057 (Folder 34)
  - EFM sobre el plebiscito y otras declaraciones, 2062 (Folder 34)
  - EFM Opinión sobre el momento actual, 2063 (Folder 34)
  - EFM Nueva relación entre Europa y A. L., 2067 (Folder 34)
  - EFM La segunda revolución latinoamericana, 2068 (Folder 34)
  - EFM Palabras en encuentro DC 1972, 2097 (Folder 34)
  - Tomic, R. Chile; el Gobierno de Frei y la década del 70, 2309 (Folder 34)
  - González, E. Cartas al canciller Valdés (límites), 2331 (Folder 34)
  - Bolivia: Mediterraneidad y frustraciones, 2337 (Folder 34)
  - Cartas al canciller Valdés de la embajada Japón, 2343 (Folder 34)
  - Entrevista de Alfredo Peña a EFM, 2377 (Folder 34)
  - Entrevista a EFM en Dayton, Ohio 1971, 2378 (Folder 34)
  - Entrevista a EFM del Corriere della Sera, 2379 (Folder 34)
  - Entrevistas a EFM (Francia y México) 1973, 2380 (Folder 34)
  - ITT Informe sobre situación de Chile Septiembre 1970, 2474 (Folder 34)
  - Cartas de F. Vio a Salvador Allende sobre el Beagle, 2484 (Folder 34)
  - EFM Análisis sobre la exposición del ministro Cauas, 2582 (Folder 34)
  - Oficios de G. Leigh al general Pinochet (Consulta), 2588 (Folder 34)
  - Oficio de J.T. Merino al general Pinochet, 2589 (Folder 34)
  - EFM Comentarios a los documentos de la ITT, 2650 (Folder 34)
  - EFM Chile: la urgencia de un destino común, 2684 (Folder 34)
    85 p.
  - Carta de abogados al Contralor de la República 1978, 2685 (Folder 34)
  - Frei; el desafío de la gran urgencia (The Economist), 2991 (Folder 34)
    pp.1
  - Inauguración expansión de El Teniente (prensa), 2995 (Folder 34)
    7,8,12,13 p.
  - La opinión de Frei e informe económico (prensa), 2996 (Folder 34)
  - Campaña de R. Tomic 1970, 3002 (Folder 35)
    pp 24-92
  - Prensa post-elecciones 1970-1971, 3004 (Folder 35)
  - Prensa asesinato de Pérez Zujovic 1971, 3005 (Folder 35)
  - EFM Declaraciones sobre América Latina 1971, 3007 (Folder 35)
  - EFM Declaraciones 1972, 3008 (Folder 35)
  - EFM. Los límites del crecimiento (prensa), 3009 (Folder 35)
  - Prensa sobre plebiscito y campaña 1973, 3010 (Folder 35)
  - Proclamación de Frei a senador 1973, 3011 (Folder 35)
  - Declaraciones de EFM 1973, 3012 (Folder 35)
  - Fotografías gira al Sur y Antártica, 3047 (Folder 36)
    p. 9
  - Revista Hoy: Homenaje a EFM 1982, 3076 (Folder 36)
  - Muerte de EFM (Prensa), 3077 (Folder 36)
    p.14
  - Prensa y artículos sobre el Pacto Andino 1976, 3078 (Folder 36)
  - Prensa sobre la CIA y desmentidos, 3079 (Folder 36)
  - Prensa sobre la consulta del 04.01.78, 3080 (Folder 36)
  - Prensa sobre EFM y el retorno a la democracia, 3081 (Folder 36)
  - Prensa sobre el diálogo Norte-Sur 1979, 3083 (Folder 36)
  - EFM La política y el espíritu, 0024 (Folder 37)
    201 p.
  - Controversia límites Chile/ Arg. Saludo de S.M. Isabel II, 226 (Folder 37)
    86 p.
  - Homenaje 96: EFM análisis de su pensamiento, 0322 (Folder 37)
    113 p.
  - Estatutos del Partido Demócrata Cristiano 1958, 0552 (Folder 37)
  - EFM El Mensaje Humanista, 0999 (Folder 37)
  - Allende, S. La vía Chilena; 1° Mensaje al Congreso, 1387 (Folder 37)
  - Análisis y perspectiva de la DC en el poder 1968, 1433 (Folder 37)
  - Cartas entre la Cámara de Diputados y el Pdte. Frei, 1435 (Folder 37)
  - Intervenciones de EFM en el Senado 1949, 1460 (Folder 37)
    69 p.
  - Intervención de S. Allende en el Senado 1955, 1466 (Folder 37)
  - Senado 1964: designación de EFM como Pdte., 1475 (Folder 37)
  - Cartas al Pdte Frei del Senado 1968, 1482 (Folder 37)
  - Carta al Pdte. PDC sobre situación sindical, 1483 (Folder 37)
  - Mensajes del Ejecutivo al Senado 1970, 1484 (Folder 37)
  - La Cámara de Diputados de Chile 1972, 1492 (Folder 37)
  - Gumucio, R.A. Cuenta la PDC Enero 1968, 1502 (Folder 37)
  - Ortega, E. Chile un problema de voluntad, 1507 (Folder 37)
  - Cartas Pdte. Frei y Parlamentarios DC 1964-1967, 1508 (Folder 37)
    pp 24-62
  - Cartas Pdte. Frei y Pdte. Del PDC 1968, 1509 (Folder 37)
  - Campaña 1964: sobre las reformas constitucionales, 1512 (Folder 37)
    pp 51-78
  - declaración política y bases del programa 1970-1976, 1513 (Folder 37)
  - 3° Congreso Nacional PDC: Documentos políticos, 1525 (Folder 37)
  - ABC: el pensamiento político de la DC, 1529 (Folder 37)
  - Cartas entre el Pdte. Frei y el partido 1969, 1542 (Folder 37)
  - PDC Declaración de principios 1957, 1550 (Folder 37)
  - EFM Discurso en el plenario de Cartagena Dic. 1972, 1553 (Folder 37)
  - Carta DC desde Chile Agosto 1973, 1555 (Folder 37)
  - Campaña 1973: sobre la situación agrícola, 1560 (Folder 37)
  - Campaña presidencial 1970 prensa, 2997 (Folder 37)
  - Prensa de la campaña 1970, 2999 (Folder 37)
    pp 3 y 5
  - Prensa Campaña Tomic, 3000 (Folder 37)
  - Declaraciones de EFM 1973, 3013 (Folder 37)
  - Prensa sobre pronunciamiento, 3015 (Folder 37)
  - Sepúlveda. E. Gobierno de Frei: 1ª etapa de la...., 1459 (Folder 38)
    457 p.
  - Campaña 1973: sobre la situación agrícola, 1560 (Folder 38)
  - Discursos y artículos de EFM 1970-1973, 1563 (Folder 38)
  - 3° Congreso Nacional PDC: Docs. Políticos, 1668 (Folder 38)
  - EFM El hombre que siempre va conmigo, 1867 (Folder 38)
    pp 205-225
  - Ahumada, J. La crisis integral de Chile, 0037 (Folder 39)
  - PDC la identidad de la democracia cristiana, 0646 (Folder 39)
  - EFM el hombre que siempre va conmigo, 1867 (Folder 39)
    pp 226-238
  - Ortega, E. EFM el presidente de los campesinos, 1869 (Folder 39)
  - EFM en el recuerdo de los chilenos homenaje 1994, 1872 (Folder 39)
  - Correspondencia internacional con personalidades 79-80, 1970 (Folder 39)
  - EFM Mutual interest. Comisión Brandt 1978, 2041 (Folder 39)
  - EFM Discurso y escritos Comisión Brandt, 2046 (Folder 39)
  - Cartas de P. Aylwin a Pinochet y camaradas 1974-1975, 2077 (Folder 39)
  - Carta abierta a Pinochet de Claudio Orrego 1975, 2078 (Folder 39)
    pp 1-11
  - Aylwin, P. Camino propio: lo que Chile espera..., 2080 (Folder 39)
  - Castillo, J. Análisis doctrinario y cartas a EFM, 2094 (Folder 39)
  - Castillo, J. Cartas minutas, 2163 (Folder 39)
  - Castillo y otros. Cartas al canciller y OEA 1976, 2166 (Folder 39)
  - EFM Campaña para dirigentes 1973, 2323 (Folder 39)
  - Monumento a EFM: Folleto y discursos, 2364 (Folder 39)
    pp 6-23
  - Entrevista a EFM Excelsior de México 1973, 2383 (Folder 39)
  - Entrevista a EFM Nueva Frontera, Colombia 1975, 2384 (Folder 39)
  - Entrevista a EFM Rev. Mundo España 1975, 2385 (Folder 39)
  - Fuentes, M. El PDC en Chile, 2443 (Folder 39)
  - Análisis económico mensual 1972, 2472 (Folder 39)
  - El compromiso político de los cristianos 1971, 2477 (Folder 39)
  - EFM Sobre el gobierno de la UP 1972, 2480 (Folder 39)
  - Aylwin, P. Posición del PDC sobre la UP 1972, 2651 (Folder 39)
  - PDC informe sobre educación 1973, 2693 (Folder 39)
  - FEF Homenaje en el 1° aniversario 1983 y prensa, 2696 (Folder 39)
  - FEF Estatutos de la Fundación Eduardo Frei M., 2706 (Folder 39)
  - El pensamiento de E. Frei. Caracas 1984, 2708 (Folder 39)
  - Correa et al. Horacio Walker y su tiempo, 2786 (Folder 39)
  - Goldenberg, G. Después de Frei ¿quién? 1966, 2815 (Folder 39)
    123 p.
  - Frei: como lo recuerdan.... Rev. Hoy, 3073 (Folder 39)
  - Prensa internacional sobre la muerte de Frei, 3074 (Folder 39)
  - Muerte de EFM (prensa), 3077 (Folder 39)
    p 11
  - Vitale, L. ¿Y después del 4, qué? 1964, 0860 (Folder 40)
  - Correa et al. Horacio Walker y su tiempo, 2786 (Folder 40)
    219-223 p.
  - Prensa intl. 1969, 2991 (Folder 40)
  - Prensa Frei-Tomic, 2992 (Folder 40)
    p. 15
  - Prensa sobre Viaux 1969, 2993 (Folder 40)
  - Prensa mensaje 21/05/70, 2994 (Folder 40)
    p. 1,5
  - Prensa sobre armamentismo, 2995 (Folder 40)
    p. 14
  - Prensa transmision mando Noviembre 1970, 2997 (Folder 40)
    p. 7,13
  - Prensa elecciones 1970, 3002 (Folder 40)
  - Declaraciones de EFM sobre gobierno militar, 3016 (Folder 40)
  - Prensa sobre el libro EL mandato de la historia..., 3017 (Folder 40)
  - Fotos: último Mensaje 1970, 3025 (Folder 40)
  - Campaña 1964 y transmisión del mando, 3036 (Folder 40)
  - Prensa conflictos gobierno-PDC, 2990 (Folder 40)
  - Declaraciones de EFM 1973, 3013 (Folder 40)
  - Foto campaña 1964, 3036 (Folder 40)
  - Foto Actividades Presidenciales, 3037 (Folder 40)
  - Prensa 16º aniversario 1996, 3066 (Folder 40)
  - Nostalgias de la Patria Joven /Perfil de EFM.1994, 3070 (Folder 40)
  - El legado de Frei Homenaje prensa, 3071 (Folder 40)
  - Proyecto de ley de reforma agraria de S.E., 025 (Folder 41)
    117 p.
  - Alaluf, D. Reforma agraria chilena: 4 ensayos, 040 (Folder 41)
  - Molina, S. Estudio de política economica y, 194 (Folder 41)
  - El humanismo de Manuel Larrain, 388 (Folder 41)
    95 p.
  - El humanismo de Alberto Hurtado, 388 (Folder 41)
    pp.96-170
  - El humanismo de Francisco Vives, 388 (Folder 41)
    pp.171-246
  - Larra{in, M. Éxito o fracaso en A. Latina, 439 (Folder 41)
  - Lechner, N. La democracia en Chile, 445 (Folder 41)
    146 p.
  - Nuñez, I. La reforma educacional 1965-70, 633 (Folder 41)
  - EFM Urgencies in Latin America, 975 (Folder 41)
  - EFM Crisis sin fronteras, 986 (Folder 41)
  - EFM Plebiscito y reconstrucción, 987 (Folder 41)
  - EFM Humanismo, democracia y desarrollo, 996 (Folder 41)
  - EFM Futura institucionalidad de la paz.., 998 (Folder 41)
  - EFM El mensaje humanista, 999 (Folder 41)
    78 p.
  - Fleet, M. La democracia cristiana chilena en el poder, 1413 (Folder 41)
  - EFM en el plenario nacional DC Abril 1973, 1558 (Folder 41)
  - PDC Concepto de la revolucion en libertad 2° Congr., 1569 (Folder 41)
    82 p.
  - EFM Posición del PDC frente al gobierno militar, 1579 (Folder 41)
    63 p.
  - Valdes, G. Eduardo Frei: su pensamiento y gobierno, 1870 (Folder 41)
  - Tomic, R. Carta al gral. Gustavo Leigh.., 2074 (Folder 41)
  - FEF. Eduardo Frei Un ejemplo de democracia, 2701 (Folder 41)
  - Araneda, F. Oscar Larson el clero y la política, 2791 (Folder 41)
  - Rehren, A. Personalidad presidencial y liderazgo, 2833 (Folder 41)
  - Araneda, F. El clero en el acontecer político chileno, 2888 (Folder 41)
    103 p
  - Ministerio de OO.PP. Realizaciones 1964-70, 2895 (Folder 41)
  - Cardemil, A. En busca de la utopia: Alessandri, Frei, 2917 (Folder 41)
    383 p.
  - Prensa internacional 1966, 2961 (Folder 41)
  - Prensa nacional Enero-Junio 1966, 2962 (Folder 41)
  - Prensa nacional Julio-Dic. 1966, 2963 (Folder 41)
  - Foxley, Felipe El Gobierno de Frei, 821 (Folder 42)
    104 p.
  - Fotografias 1950-59, 3020 (Folder 42)
  - Fotografías audiencias presidenciales, 3021 (Folder 42)
  - Fotografías viaje a Mendoza 1965, 3022 (Folder 42)
    p.
  - Fotografias actividades e inauguraciones 1970, 3025 (Folder 42)
  - Fotografías viaje a Europa 1965, 3031 (Folder 42)
  - Fotografías viaje a América Latina 1965-1968, 3038 (Folder 42)
  - Covarrubias, M.T. 1938: la rebelion de los jóvenes, 208 (Folder 43)
    134 p.
  - Blanco, G. EF el hombre de la patria joven, 638 (Folder 43)
    pp 1-32
  - Prensa campaña de 1958, 2715 (Folder 43)
  - prensa presidente electo 1964, 2950 (Folder 43)
    p.19
  - Frei, presidente 1964-1970, 2953 (Folder 43)
  - Programa y prensa Transmisión del mando, 2954 (Folder 43)
    pp 55-66
  - Prensa intl. Triunfo elecciones 1965 (Marzo), 2958 (Folder 44)
    pp.2-4
  - Correo de Lima Julio 1965, 2960 (Folder 44)
    pp. 8
  - Fotografías actividades 1970, 3037 (Folder 44)
  - Visita de la Reina Isabel II Nov. 68, 3028 (Folder 44)
    pp. 6
  - Visita de S.E. a S.S. Paulo VI 1965, 3029 (Folder 44)
  - Fotografías actividades 1027-1955, 3030 (Folder 44)
  - Viaje de S.E. a Europa 1965, 3031 (Folder 44)
  - Fotos funerales 1982, 3034 (Folder 44)
  - Fotografías primer viaje a Europa 1933, 3035 (Folder 44)
  - Campaña de 1964, 3036 (Folder 44)
  - Fotografías actividades presidenciales 1965-1970, 3037 (Folder 44)
  - Viajes por A. Latina 1965-1968, 3038 (Folder 44)
    p.1-4 y 10
  - Fotografías visitas ilustres 1970, 3039 (Folder 44)
  - Viajes durante la post-presidencia 1971-82, 3044 (Folder 44)
  - Fotografías actividades post-presidencia 1978-81, 3046 (Folder 44)
  - Fotografías gira al sur, 3047 (Folder 44)
  - Fotografías gira al norte, 3048 (Folder 44)
  - Cañas, E. Desarrollo de la teoría democrática, 3049 (Folder 44)
    pp. 101-145
  - Fotografías Homenajes prensa 1998-2001, 3066 (Folder 44)
  - Fotografías Homenajes prensa 1983, 3073 (Folder 44)
  - Prensa presidente electo 1964, 2950 (Folder 45)
  - Viajes durante la post-presidencia 1971-82, 3044 (Folder 46)
  - Fotografías actividades post-presidencia 111978-81, 3046 (Folder 46)
  - Fotografías con Pontífices 1963-1980, 3042 (Folder 46)
  - Fotografías con personalidades, 3040 (Folder 46)
  - Campaña 1973 fotos, 3056 (Folder 46)
  - Homenajes prensa, 3067 (Folder 46)
    pp. 2-8
  - Prensa funerales, 3077 (Folder 46)
    pp. 12-13 y 15
  - A la memoria de EFM San José de Costa Rica, 35 (Folder 47)
  - Blanco, G. EF el hombre de la patria joven, 638 (Folder 47)
    pp 33-114
  - EFM The mandate of history and Chilean, 862 (Folder 47)
  - Semblanza de EFM, 1619 (Folder 47)
  - El pensamiento del joven Frei (FEF), 1647 (Folder 47)
  - Parra, Nicanor Poema y antipoema a EF, 2033 (Folder 47)
  - Dos líderes, dos países Bogotá 1998, 2546 (Folder 47)
    89 p.
  - Prensa 1958, 2715 (Folder 48)
  - Prensa 1964, 2947 (Folder 48)
  - Frei, el hombre del destino Vea 10/09/64, 2950 (Folder 48)
    P.18
  - Experiencias sindicales campesinas, 78 (Folder 49)
    54 p.
  - El pensamiento vivo de un Estadista, 245 (Folder 49)
    206 p.
  - Frei y la Revolución de América Latina, 551 (Folder 49)
    273 p.
  - El pensamiento de Pdte Frei sobre el Rol,..., 556 (Folder 49)
  - El efecto del pensamiento y la obra de EFM, 1744 (Folder 49)
  - La Democracia Cristiana en Chile, 1959 (Folder 49)
    212 p.
  - prensa presidente electo 1964, 2950 (Folder 49)
    pp. 20-22
  - Prensa Internacional 1964, 2952 (Folder 49)
  - Programa y prensa Transmisión del mando, 2954 (Folder 49)
    pp. 1-54
  - Prensa Internacional 1965, 2956 (Folder 49)
  - Prensa nacionalización CIA de electricidad, 2957 (Folder 49)
  - Prensa Int. Triunfo elecciones 1965, 2958 (Folder 49)
    pp.1, 5-8
  - Política internacional prensa 1965, 2959 (Folder 49)
  - viajes 1965 prensa, 2960 (Folder 49)
    pp.1-7/9-1
  - Actividades 1927-1955, 3030 (Folder 49)
  - El Partido Demócrata Cristiano, 351 (Folder 50)
    518 p.
  - Prensa triunfo de EFM 1964, 2951 (Folder 50)
    pp.1-33
  - Prensa triunfo de EFM 1964, 2951 (Folder 51)
    pp.34-59
  - Chile bajo la Democracia Cristiana, 582 (Folder 52)
    817 p.
  - Prensa triunfo de EFM 1964, 2951 (Folder 52)
  - Fotografías familiares, 3032 (Folder 52)
  - Fotografías campaña 1964, 3036 (Folder 52)
  - El desarrollo de la teoría Democrática, 3049 (Folder 52)
    pp. 1-100
  - Democracia Cristiana y partido Comunista, 0006 (Folder 53)
    294 p.
  - El Mandato de la Historia, 0007 (Folder 53)
  - The truth has its hour, 0030 (Folder 53)
    173 p.
  - El pdte. Frei, la C.U.T. y la regulación del conflicto, 302 (Folder 53)
    119 p.
  - Chile bajo la Democracia Cristiana, 582 (Folder 53)
    pp. 818-2000
  - The second Latin American revolution, 988 (Folder 53)
  - Prensa viajes de EFM 1965, 2960 (Folder 53)
    pp. 1-20
  - Prensa viajes de EFM 1965, 2960 (Folder 54)
    pp. 21-34
  - Prensa 3 años de Gobierno 1967, 2981 (Folder 54)
  - Prensa Chile revolución en libertad 1966, 2966 (Folder 55)
  - Prensa integración económica 1966, 2970 (Folder 55)
  - Prensa Diario El Comercio Ecuador 1966, 2973 (Folder 55)
  - Prensa presencia de Frei en Lima 1966, 2974 (Folder 55)
  - Prensa historia de un agravio 1967, 2976 (Folder 55)
  - Prensa declaraciones sobre armamentismo, 2980 (Folder 55)
  - Prensa 3 años de Gobierno 1967, 2981 (Folder 55)
    pp. 8-14
  - Prensa respaldo al PDC, 2983 (Folder 55)
  - Prensa reajustes 1968, 2984 (Folder 55)
  - Prensa discurso en Lota, 2985 (Folder 55)
  - Prensa Reina Isabel II, 2989 (Folder 55)
- Series 2. Audio CDs, 31 Audio CDs
  This series consists of 31 CDs containing audio files of Eduardo Frei Presidential speaches, rallies, and radio addressess.
  - Disc. En el 2° Congreso de Cooperativas de Vivienda 22 Junio 1966, 1073 (Folder 1)
  - Disc. En el Congreso Nacional de la Juventud en Concepción 1963, 1635 (Folder 1)
  - Disc. Por cadena de radio y TV el 2 septiembre 1964, 1689 (Folder 2)
  - Respuesta a cuestionario, 1689 (Folder 2)
  - Disc. En Junta del PDC el 13 de Agosto de 1966, 2226 (Folder 2)
  - Disc. En el Congreso Campesino de Malleco, Cautin y Valdivia Temuco 1964, 914 (Folder 3)
  - Disc. En el Congreso Campesino de Curicó 1964, 2487 (Folder 4)
  - Marcha de la patria joven el 21 de Junio de 1964, 1610 (Folder 5)
  - Disc. En el Congreso Nacional del Partido Socialista del pueblo y En el día del campesino el 26 de Junio de 1964 (Incluye palabras De Irene Frei Montalva), 767 (Folder 6)
  - Conferencia de prensa en Brasil en 1968, 1284 (Folder 7)
  - Selección de discursos de Irene Frei Montalva Mayo de 1964, 2948 (Folder 7)
  - Apoyo de Delegaciones a la Nacionalización del cobre Julio 1969, 1188 (Folder 8)
  - Propaganda radial Campaña de 1964, 1689 (Folder 9)
  - Inauguración de Centro de Madres en Maipú 1966, 3041 (Folder 9)
  - Disc. En homenaje a María Ruiz-Tagle por mujeres DC en 1968, ____ (Folder 9)
  - Disc. Feria artesanal de Osorno 03/03/67, 1104 (Folder 10)
  - Conferencia de prensa en Intendencia de Concepción 1/07/68, 1147 (Folder 10)
  - Disc. En Plaza deOsorno 4/03/67, 1104 (Folder 11)
  - Disc. En Población Corvi Valdivia 4/03/67, 1105 (Folder 11)
  - Disc. En Plaza de Río Bueno 4/03/67, 1106 (Folder 11)
  - Disc. En Población Juan XXIII Coquimbo 19/03/67, 1111 (Folder 11)
  - Disc. En Escuela Normal de Copiapó 30 de Enero de 1965, 1013 (Folder 12)
  - Disc. Pdte. Frei en Gobernación de Coquimbo 18/03/67, 1111 (Folder 12)
  - Disc. Pdte. En Congreso Campesino en Pan de Azúcar Coquimbo 19 de Marzo de 1967, 1112 (Folder 12)
  - Disc. En Congreso Minero en Municipalidad de Copiapó 30/01/65, 1013 (Folder 13)
  - Declaraciones a la prensa (reajustes a jubilados) 4/04/70, ____ (Folder 13)
  - Disc. En 1° Congreso de Periodistas 12/12/66, 1095 (Folder 13)
  - Declaración de EFM sobre Derechos Humanos 11/06/68, 1142 (Folder 13)
  - Disc. En Villa Pomona Temuco 31/05/68, 1144 (Folder 13)
  - Disc. En Concepción el 6 de Diciembre de 1964, 1008 (Folder 14)
  - Inauguración Radio Los Confines de Angol 14/06/68, 1145 (Folder 14)
  - EFM en Cooperativa agrícola de Collipulli el 14/06/68, 1145 (Folder 14)
  - EFM en Municipalidad de Angol el 14/06/68, 1145 (Folder 14)
  - Disc. Del Pdte. Frei sobre Promoción Popular 10/12/64, 1009 (Folder 15)
  - Disc. En Congreso de la Juventud DC, ____ (Folder 15)
  - Propaganda radial en Campaña Presidencial, 1689 (Folder 15)
  - Frei a las mujeres de Curicó, Campaña 1964, 2487 (Folder 16)
  - Discurso por firma Proyecto de Ley de Reforma Agraria, 1056 (Folder 16)
  - Disc. En Cooperativa Marchigue, 1133 (Folder 17)
  - Saludo del Pdte. Frei al 3° Congreso del PDC de jóvenes de América Latina 23 de Mayo de 1967, 1115 (Folder 18)
  - Pdte. Frei sucesos militares del 21 de Octubre de 1969, 1194 (Folder 18)
  - Disc. Del Pdte. Frei por cadena el 22 de Octubre de 1969, 1194 (Folder 18)